【裁判字號】    96,交聲,769
【裁判日期】    970423
【裁判案由】    違反道路交通管理處罰條例聲明異議
【裁判全文】
臺灣桃園地方法院交通事件裁定       96年度交聲字第769號
原處分機關  交通部公路總局新竹區監理所中壢監理站
異  議  人
即受處分人  乙○○
上列受處分人因違反道路交通管理處罰條例案件，對於交通部公
路局新竹區監理所中壢監理站所為之壢監裁字第裁53-DP0000000
號處分，聲明異議，本院裁定如下：
    主  文
異議駁回。
    理  由
一、聲請意旨略以：異議人乙○○於民國96年6 月2 日晚間9 時
    20 分 許，駕駛車號3297-DZ 號自小客車行經中壢市○○路
    地○道口時，因突由草叢中竄出一隻貓，伊乃將車輛略向左
    方閃避，以免發生危險，但未有迴轉及跨越分向限制線之情
    況，孰料丙○○駕駛車號9662-KS 號自小客車，因彎腰撿拾
    手機未注意車前狀況而追撞李秩信駕駛之車號3218-PG 號自
    小客車，李秩信所駕自小客車因未與伊所駕自小客車保持距
    離，因而再撞上伊之自小客車，伊之自小客車因撞擊前略向
    左傾，遭受撞擊之故，導致伊之自小客車傾斜約45度穿越防
    撞桿空隙及跨越分向限制線，本案雖造成丙○○受傷，故伊
    並無在劃有分向限制線路段迴車、違反道路交通安全規則致
    人受傷云云，因而提出本件異議。
二、經查：依卷附現場照片及道路交通事故現場圖顯示，異議人
    所駕3297-DZ 號自小客車左前輪已經完全跨越雙黃線，右前
    輪也已經一半跨越雙黃線，其車身引擎蓋所涵蓋的車頭部分
    則已經有約三分之二跨越雙黃線，其全部車身向左傾斜角度
    已呈45度至60度之情形，可見異議人確在案發地點欲作違規
    迴轉，蓋若異議人所稱其在受追撞前係因閃避貓而僅將車稍
    向左閃避且並無跨越分向限制線之情況為真，則其受後方車
    輛追撞時，儘管可能稍微加大其車身向左傾斜之角度，然斷
    無可能呈現原本並無跨越分向限制線之車身在受追撞後，變
    成前半車身已跨越雙黃線且車身向左傾斜角度呈45度至60度
    之上開情形，異議人上開所辯顯屬虛偽。再查，依卷附現場
    照片及道路交通事故現場圖顯示，案發地點之路段在路中央
    之雙黃線上，均有豎立黃色反光塑膠桿，黃色反光塑膠桿之
    間之距離均甚小，無從讓一輛自小客車通過，而異議人駕駛
    之3297-DZ 號自小客車於案發時所涉及橫越之雙黃線，該地
    點卻恰無設置黃色反光塑膠桿，此一現場跡證業據現場處理
    警員甲○○於本院審理時證述明確，其並證稱「（異議人駕
    駛之3297-DZ 號自小客車於案發時所涉及橫越之雙黃線之地
    點）原本有設（黃色反光塑膠桿），但是案發之前就已經被
    一輛車子撞壞了。在3297-DZ 號自小客車（事故後）所在位
    置的前後方都有設置黃色反光塑膠桿，而他車身前半部橫越
    雙黃線的地方，是因為之前遭到其他車輛撞壞，所以該處才
    會空出一大格可供車輛通過。」等語，異議人辯稱突由草叢
    中竄出一隻貓，其始將車輛略向左方閃避云云，而其閃避之
    地點又恰係案發之整條路段路中央唯一有黃色反光塑膠桿缺
    損而可供車輛通過之處所，益可見其飾詞強辯，絕無可採。
    又查，9662-KS 號自小客車之駕駛丙○○於案發時，因撿拾
    手機而未注意車前狀況，不知前方有車（即異議人所駕車輛
    ）停在前方之內側車道，致其追撞其前方由李秩信駕駛之
    3218-PG 號自小客車，業據丙○○於警訊時自承在卷，其於
    警訊時及本院審理時並證稱其因本件追撞車禍受有頸椎扭傷
    之傷害，此與本院所調得之丙○○96年6 月2 日在壢新醫院
    急診之病歷記載相符，有該病歷1 份在卷可稽，是異議人於
    案發路段因違規迴車，致肇本件追撞車禍，而致第三人丙○
    ○受傷乃屬確然之事實。第三人丙○○即亦有違道路交通安
    全規則第94條第3 項之規定，然仍無解異議人須負本件行政
    罰之責任，至異議人主張李秩信亦須負違規責任，此非惟無
    解其本身須負本件行政罰之責任，且本院認本件尚無從認定
    李秩信有何違反道路交通安全規則之責任可言，異議人以他
    人之違規責任而主張己之免罰，委無可採。
三、綜上，異議人之本件異議無理由，原處分機關據而依異議人
    所涉違規事實，依道路交通管理處罰條例第49條第2 款裁處
    異議人新台幣900 元之罰鍰，並依第61條第3 項、第63條第
    1 項第1 款之規定記違規點數共4 點，即核無不合。原處分
    機關之上開裁決於法無違，異議應予駁回。
據上論斷，應依道路交通案件處理辦法第19條，裁定如主文。
中    華    民    國    97    年    4     月    23    日
                  交通法庭法    官  曾雨明
以上正本證明與原本無異。
如不服本裁定，應於送達後5 日內，向本院提出抗告狀。
                           書記官   施春祝
中    華    民    國    97    年    4     月    23    日


司法院資訊處製作；財團法人民間司法改革基金會備份。
